臺灣雲林地方法院民事裁定
110年度亡字第6號
聲  請  人  許麗君  

上列聲請人請求宣告失蹤人許慎昌死亡事件，本院裁定如下：
    主  文
宣告許慎昌（男、民國00年0 月00日出生、國民身分證統一編號
：Z000000000號、最後住所：雲林縣○○鄉○○村○○街00號）於中華
民國九十八年八月一日下午十二時死亡。
聲請程序費用新臺幣壹仟元由許慎昌之遺產負擔。
    理  由
一、本件聲請意旨如下：聲請人的哥哥即失蹤人許慎昌於民國（
    下同）91年8 月1 日離家後失蹤，迄今已逾19年，期間毫無
    音訊，生死不明，因此依民法第8 條及家事事件法第156 條
    之規定，求為宣告失蹤人死亡等語。
二、本院調查結果，聲請人主張失蹤人許慎昌失蹤不知去向，生
    死不明，並已踐行公示催告程序之事實，已有提出戶籍謄本
    、受（處）理失蹤人口案件登記表、報紙1 份等件可以證明
    ，核與證人即聲請人的姐姐許麗玲到庭證稱：不知道相對人
    目前人在何處，最後一次看相對人的時候是在91年的5 月或
    7 月，當時相對人來嘉義市我住的套房找我，之後就沒有再
    聽過相對人的消息，過年過節也沒有回來，我父親很早就過
    世了，母親改嫁，相對人是在父親過世後離開的，我阿嬤還
    在，相對人過年過節沒有回來看阿嬤等語相符。另外，本院
    也主動查詢許慎昌之全民健康保險投保資料及個人就醫紀錄
    ，其全民健康保險投保資料顯示許慎昌於86年12月24日加保
    ，於92年10月3 日退保，其個人就醫紀錄則顯示查無資料等
    等情形，有健保Web IR系統查詢保險對象投保資料、個人就
    醫紀錄各1 份在卷可以補充證明，就此聲請人則到庭補充陳
    述：相對人的健保一開始我阿嬤還有幫他繳，但因相對人都
    沒有回來，後來就沒有繳納了等語，有本院訊問筆錄可以參
    考。綜上證據判斷，許慎昌確實自91年8 月1 日起即失蹤杳
    無音訊這個事實，可以認定。所以聲請人的前述主張，可以
    相信為真實。
三、失蹤人失蹤滿7 年後，法院得因利害關係人或檢察官之聲請
    ，為死亡之宣告。受死亡宣告者，以判決內所確定死亡之時
    ，推定其為死亡。前項死亡之時，應為前條各項所定期間最
    後日終止之時。但有反證者，不在此限，民法第8 條第1項
    及第9 條分別定有明文。本件失蹤人許慎昌係於91年8 月1 
    日失蹤，依據前述規定，計算至98年8 月1 日即失蹤屆滿7 
    年，自應推定其於是日下午12時死亡，因此本院宣告如主文
    所示。
四、依家事事件法第154 條第3 項，裁定如主文。
中　　華　　民　　國　  110 　年　　10　　月　　15  　日
                    家事法庭    法  官   潘雅惠  
以上正本係照原本作成。
如不服本裁定應於送達後10日內向本院提出抗告狀，並繳納抗告
費新臺幣1,000元。
中　　華　　民　　國　  110 　年　　10　　月　　15  　日
                                書記官   陳智仁